# 请教陈版！

提问人：cpajf 时间：2022-08-09 10:05:12
陈老师好!公司之前指定公允价值计量且其变动计入其他综合收益的其他非流动金融资产，期间均按账面价值视作公允价值，未产生其他综合收益，在处置时的损益如何进行账务处理？查了资料都说直接计入留存收益（未分配利润和盈余公积），但股东权益变动表如何填列？

回答人：chenyiwei
直接计入留存收益（盈余公积和未分配利润）。
权益变动表的填列要分为两步：第一步是计入处置当期的“综合收益总额”中；第二步是通过“所有者权益内部结转——其他综合收益结转留存收益”从其他综合收益转入盈余公积和未分配利润中。第二步只是权益项目之间的重分类，而权益总额不变。